【裁判字號】    92,訴,184
【裁判日期】    920616
【裁判案由】    毒品危害防制條例
【裁判全文】
臺灣臺北地方法院刑事判決                          九十二年度訴字第一八四號
    公  訴  人  臺灣臺北地方法院檢察署檢察官
    被      告  甲○○
右列被告因違反毒品危害防制條例案件，經檢察官提起公訴（九十一年度毒偵字第二
一三二號），本院判決如左：
    主  文
甲○○連續施用第一級毒品，處有期徒刑拾月，扣案之第一級毒品海洛因壹包（淨重
零點陸公克）沒收銷燬，又施用第二級毒品，處有期徒刑月，應執行有期徒刑壹年
，扣案之第一級毒品海洛因壹包（淨重零點陸公克）沒收銷燬。
被訴於民國九十二年四月二十三日晚上十時十五分往前回溯九十六小時前施用第一級
毒品海洛因罪部分不受理。
    事  實
一、甲○○前於民國八十七年、八十八年間，均因施用毒品案件，經本院以八十七年
    度毒聲字第五二九號、八十八年度毒聲字第一四三六號裁定送觀察、勒戒後，因
    均無繼續施用毒品之傾向，分別經臺灣臺北地方法院檢察署檢察官於八十七年八
    月十九日、八十九年十一月四日以八十七年度偵字第一四九一三號、八十九年度
    偵緝字第一一八七號不起訴處分確定，仍不知悔改，竟分別基於施用第一級毒品
    海洛因之概括犯意及施用第二級毒品安非他命之犯意，自九十一年十一月十九日
    某時起至九十二年四月二十二日某時止，在位於臺北縣新店市○○路某遊樂場內
    ，連續將第一級毒品海洛因摻在香菸內施用第一級毒品海洛因，並於九十一年十
    一月十九日晚上某時，在上開遊樂場以火燒烤之方式施用第二級毒品安非他命一
    次，嗣於九十一年十一月二十一日晚上十時三十分，在臺北縣新店市○○路與建
    國路交岔路口為警查獲，並扣得第一級毒品海洛因（淨重零點六公克），經送臺
    灣臺北地方法院檢察署檢察官複訊後以新臺幣二萬元交保後，因甲○○本院審理
    中經傳喚、拘提均未到案而發佈通緝，迄至九十二年四月二十三日始通緝到案。
二、案經臺北縣警察局新店分局報請臺灣臺北地方法院檢察署檢察官偵查起訴。
    理  由
壹、有罪部分：
一、上開犯罪事實，業據被告甲○○於本院審理中坦白承認，被告於九十一年十一月
    二十一日為警查獲時及九十二年四月二十三日為警緝獲時之尿液經送鑑定，前者
    呈安非他命類及鴉片類陽性反應，後者則呈鴉片類陽性反應，此有臺灣檢驗科技
    股份有限公司九十一年十二月十八日出具之濫用藥物尿液檢驗報告、臺北市立療
    養院於九十二年五月七日出具之煙毒尿液檢驗報告、臺北縣政府警察局新店分局
    偵辦毒品危害防治條例案被移送者姓名及代碼對照表及臺北市政府警察局文山第
    二分局煙毒、麻藥案件尿液委驗單各一紙在卷可資佐證，扣案之白粉一包，經以
    聯勤二○四廠製造之煙毒檢驗包試劑初步檢驗結果，呈嗎啡、海洛因反應，有臺
    北縣政府警察局新店分局查獲毒品危害防制條例案件毒品初步鑑驗報告單在卷可
    參，被告自白與事實相符，足堪採信。又被告前於八十七年、八十八年間，均因
    施用毒品案件，經本院以八十七年度毒聲字第五二九號、八十八年度毒聲字第一
    四三六號裁定送觀察、勒戒後，均認無繼續施用毒品之傾向，分別經臺灣臺北地
    方法院檢察署檢察官於八十七年八月十九日、八十九年十一月四日以八十七年度
    偵字第一四九一三號、八十九年度偵緝字第一一八七號不起訴處分確定，此有前
    開不起訴處分書、裁定書及臺灣高等法院被告全國前案紀錄表在卷可稽，本件事
    證業已明確，被告三犯施用第二級毒品安非他命及連續施用第一級毒品海洛因之
    犯行均堪以認定。
二、查海洛因、安非他命，分別屬毒品危害防制條例第二條第二項第一款、第二款所
    定之第一級毒品及第二級毒品，故核被告所為，係犯毒品危害防制條例第十條第
    一項、第二項之施用第一級毒品、第二級毒品罪。按檢察官就犯罪事實一部起訴
    者，其效力及於全部，刑事訴訟法第二百六十七條定有明文，被告於九十一年十
    一月二十一日為警查獲經檢察官複訊交保後起至九十二年四月二十二日某時止在
    臺北縣新店市○○路某遊樂場內施用第一級毒品海洛因之行為，因與本件檢察官
    起訴部分有連續犯之裁判上一罪關係，而為本件起訴之效力所及，經本院當庭諭
    知，本院自得並予審理。又被告持有海洛因係供己施用，則其持有之低度行為，
    為施用毒品之高度行為所吸收，不另論罪。被告先後多次施用第一級毒品海洛因
    之犯行，時間緊接，方法相同，所犯係犯罪構成要件相同之罪名，顯係基於概括
    之犯意為之，為連續犯，應依刑法第五十六條之規定，論以一罪，並加重其刑。
    至於被告上開施用第二級毒品安非他命罪及連續施用第一級毒品海洛因罪間，犯
    意各別，行為不同，應分論併罰。爰審酌被告雖於本院審理中坦白承認犯行，犯
    後態度尚佳，然其前因施用毒品受觀察、勒戒及強制戒治後，仍不知戒絕毒癮，
    再次施用危害自己身體健康之毒品，惡性非輕等情狀，量處如主文所示之刑，並
    定應執行之刑。
三、扣案之第一級毒品海洛因一包（淨重零點陸公克，即臺灣臺北地方法院檢察署九
    十一年度青保管字第五八六號贓證物保管清單內所列之第一級毒品海洛因），為
    查獲之毒品，應依毒品危害防制條例第十八條第一項前段之規定沒收銷燬。
貳、不受理部分：
一、公訴人於本院九十二年六月二日審理期日追加起訴意旨略以：被告於九十二年四
    月二十三日晚上十時十五分往前回溯九十六小時前，另行起意，在臺北縣新店市
    ○○路○段某遊樂廠內，施用第一級毒品海洛因，因認被告該部分犯行並非本案
    起訴效力所及而另犯毒品危害防制條例第十條第一項施用第一級毒品海洛因罪嫌
    云云。
二、按案件有已經提出公訴之案件，在同一法院重行起訴者，應諭知不受理之判決，
    刑事訴訟法第三百零三條第二款定有明文。次按毒品危害防制條例所稱毒品，指
    具成癮性、濫用性及對社會危害性之麻醉藥品與其製品及影響精神物質與其製品
    ，毒品危害防制條例第二條第一項亦定有明文，顯見就施用毒品之人而言，易因
    依賴施用毒品對精神產生的影響而有不斷施用之慣常性，其戒斷之困難性可見一
    斑，雖被告於本院審理中經檢察官問：「於九十一年十一月二十二日案發被捕時
    ，當時有無想到說將來還要吸食安非他命、海洛因？」時，答以：「沒有，不敢
    想。」，然該回答係被告在不知悉法律上所謂「連續犯」實質意義之狀態下為防
    衛自己之利益所為，且基於前開所述施用毒品易於上癮而難以戒斷之特性，並參
    以本案被告於九十一年十一月二十一日為警查獲後，經檢察官複訊即獲交保釋放
    ，並未因而與外界切斷可取得毒品之管道等情，應認被告係基於施用第一級毒品
    之概括犯意，自九十一年十一月十九日某時起至九十二年四月二十二日某時止連
    續施用第一級毒品，是公訴人所追加起訴之九十二年四月二十三日晚上十時十五
    分往前回溯九十六小時，另行起意施用第一級毒品海洛因之部分，顯已為本案起
    訴效力所及，公訴人於本院審理中逕就該部分追加起訴，容或有所誤會，而屬重
    複起訴，揆諸前開規定，應就此部份諭知不受理之判決。
據上論斷，應依刑事訴訟法第二百九十九條第一項前段、第三百零三條第三款，毒品
危害防制條例第十條第一項、第二項、第十八條第一項前段，刑法第十一條前段、第
五十六條、第五十一條第五款，判決如主文。
本案經檢察官張安箴到庭執行職務
中      華      民      國    九十二    年      六      月     十六     日
      臺灣臺北地方法院刑事第一庭
                                  審判長法  官    陳興邦
                                        法  官    蘇嘉豐
                                        法  官    唐于智
右正本證明與原本無異。
如不服本判決，應於判決送達後十日內向本院提出上訴狀(應抄附繕本)。告訴人
或被害人如對於本判決不服者，應具備理由請求檢察官上訴，其上訴期間之計算
係以檢察官收受判決正本之日期為準。
                                        書記官    陳俐妙
中      華      民      國    九十二    年      六      月     十六     日
附錄本案論罪法條
毒品危害防制條例第十條第一項、第二項
施用第一級毒品者，處六月以上五年以下有期徒刑。
施用第二級毒品者，處三年以下有期徒刑。


司法院資訊處製作；財團法人民間司法改革基金會備份。
